【裁判字號】    99,上訴,1142
【裁判日期】    990518
【裁判案由】    妨害自由等
【裁判全文】
臺灣高等法院刑事判決                99年度上訴字第1142號
上  訴  人  臺灣新竹地方法院檢察署檢察官
上  訴  人
即  被  告  乙○○
            丙○○
被      告  甲○○
上列上訴人因被告妨害自由等案件，不服臺灣新竹地方法院98年
度訴字第282號，中華民國99年2月3日第一審判決（起訴案號：
臺灣新竹地方法院檢察署97年度偵字第8591號），提起上訴，本
院判決如下：
    主  文
原判決關於被告乙○○、丙○○部分撤銷。
乙○○共同以強暴妨害人行使權利，處有期徒刑伍月，如易科罰
金，以新臺幣壹仟元折算壹日。扣案空白本票壹本沒收。
丙○○共同以強暴妨害人行使權利，累犯，處有期徒刑肆月，如
易科罰金，以新臺幣壹仟元折算壹日。扣案空白本票壹本沒收。
其他上訴駁回。
    事    實
一、丙○○前於民國（下同）90年間因偽造文書案件，經臺灣士
    林地方法院判處有期徒刑5月確定，於94年3月18日易科罰金
    執行完畢。緣丁○○於88、89年間積欠連貞慧、林坤燕及楊
    麗卿會款債務，並於92年8月7日簽立借據予連貞慧等人，然
    迄未清償。連貞慧之外甥乙○○於97年12月10日前之2、3個
    月之某日，在家族聚會中得悉上情後，即表示要代連貞慧向
    丁○○索討債務，在連貞慧之連繫下、連貞慧、林坤燕、楊
    麗卿3人分別簽立債權讓與契約書，連同之前丁○○所簽立
    之借據，交予乙○○，委託乙○○代渠等向丁○○索討債務
    。連貞慧於97年12月間，亦將乙○○允代其向丁○○索討會
    款債務乙事告知其姪女甲○○。
二、乙○○因連慧貞先前曾稱：丁○○為新竹市○○路482巷51
    號濟持宮之誦經團成員，於每星期三晚上會至宮內誦經等情
    ，乙○○於97年12月10日星期三晚間，駕駛6720-QZ號自小
    客車，先前往其友人丙○○家中，向丙○○告知將前往濟慈
    宮，向丁○○索討其積欠連貞慧等人之債務，並載丙○○同
    往，連貞慧亦因乙○○之告知後，欲前往濟持宮，甲○○知
    悉後亦表示要陪同連貞慧前往，連貞慧與甲○○到達濟持宮
    後，經以行動電話聯絡乙○○，確認乙○○已到達濟持宮後
    ，連貞慧即向甲○○表示要先去接小孩，要甲○○在濟持宮
    內等，連貞慧離去之際，適乙○○、丙○○到達濟持宮。
三、97年12月10日晚間9時許，丁○○誦經完畢後，在濟持宮外
    欲騎乘機車載其友人范淑雯離去之際，乙○○先靠近丁○○
    ，以其肚子頂丁○○，並稱：欠人錢要還，不解決不能走等
    語，丁○○遂進入濟持宮內，請范淑雯先行離去，惟嗣後丁○○、范淑雯仍至濟持宮外欲騎乘機車離去，乙○○、丙○○見狀，遂共同基於強制之犯意聯絡，由乙○○以伸手拉住
    丁○○連帽上衣帽子、丙○○在旁環伺之強暴方式，致丁○○無法向前行走，而妨害丁○○行使自由離去該處之權利，
    丁○○與范淑雯只好再進入濟持宮內，丁○○立在濟持宮內
    大廳門口處，乙○○則立於宮外門口處，以手撥丁○○下巴
    ，丁○○旋呼喊「打人」等語，乙○○則稱：「告我啊！去
    告我啊！去驗傷」等語。
四、甲○○此際由濟持宮內走出，與乙○○、丙○○，共同要求
    已因乙○○、丙○○之強暴行為，致不能自由離去該處之丁○○，坐在濟持宮外塑膠桌椅處，解決會款債務問題。乙○○出示丁○○簽立予連貞慧等3人之借據，要求丁○○還款
    ，並提出空白本票乙本，要求丁○○當場簽立本票，丙○○
    亦對丁○○稱：要趕快解決，欠錢要還錢等語，丁○○因自
    認已將其夫洪文統所有之彰化縣二林鎮○○段305地號之土
    地過戶予林坤燕之夫陳長南之方式，抵償該會款債務而拒絕
    簽發本票，表示：「要簽空白本票不如叫我去死」等語，甲○○聽聞後，即生強制犯意，乙○○、丙○○則承前強制犯
    意，三人共同基於強制犯意之聯絡，由甲○○自濟持宮廚房
    內取出菜刀乙把丟在桌上，對丁○○稱：「你想死就去死一
    死」等語，另單獨基於傷害之犯意，先拉丁○○的手拿菜刀
    ，並以手勾丁○○的脖子，又以膝蓋頂丁○○之肚子，造成
    丁○○受有雙手、脖子挫傷、右胸壁挫傷之傷害（傷害部分
    業經原審判決確定），甲○○再稱：「趕快解決，寫一寫空
    白本票，大家都可以回去睡覺」等語之脅迫之方式，共同強
    制已就上開借款簽立借據，並無再簽發本票義務之丁○○簽
    立本票，欲使丁○○行此無義務之事。丁○○與乙○○、丙○○及甲○○等3人爭執期間，曾多次以其0000000000號行
    動電話，撥打其夫洪文統之0000000000號行動電話，要求洪
    文統到濟持宮一同解決債務問題，洪文統因擔心丁○○安危
    ，先前往新竹市警察局第三分局青草湖派出所報案後，再行
    前往濟持宮，派出所員警亦隨後趕至濟持宮。洪文統抵達時
    ，適見丁○○終在甲○○要求之下，將桌上之菜刀拿起，惟
    尚未因乙○○、丙○○、甲○○之脅迫而簽發本票，致上開
    強制使丁○○行無義務之事未遂。
五、經警因洪文統報案，當場查獲乙○○、丙○○及甲○○3人
    ，並扣得乙○○所有，共同供犯罪用之空白本票乙本、濟持
    宮所有之菜刀乙把，而悉上情。
六、案經丁○○訴由新竹市警察局第三分局報告臺灣新竹地方法
    院檢察署檢察官偵查起訴。
    理    由
壹、程序部分：
一、起訴範圍：公訴人起訴原係認被告乙○○、丙○○、甲○○
    共同基於剝奪他人行動自由與強制罪之犯意聯絡及行為分擔
    ，嗣經公訴人提出補充理由書，更正為被告乙○○、丙○○
    、甲○○，共同基於剝奪他人行動自由之犯意聯絡及行為分
    擔（見原審卷二第6頁），合先敘明。
二、證據能力：本件公訴人所提出之告訴人丁○○於警詢中之陳
    述，依刑事訴訟法第159條第1項之規定，此乃審判外之陳述
    ，應無證據能力，惟此部分之證據方法已經公訴人當庭捨棄
    （見原審卷一第51頁）。除此之外本件認定事實所引用之本
    件卷內所有卷證資料，並無證據證明係公務員違背法定程序
    所取得，且本件被告乙○○、丙○○及渠等原審辯護人、被
    告甲○○於原審院準備程序時，明確表示對本案卷內其餘之
    證據能力均無意見（見原審卷一第51頁），迄本院辯論終結
    前，均未再為異議，又卷內之各項文書證據，亦無同法第15
    9條之4第1款、第2款顯有不可信之情況，而不得作為證據之
    情形，或有同條第3款其他於可信之特別情況下所製作之文
    書，而得作為證據之情形，則依同法第159條至第159條之5
    之規定，本件認定事實所引用之本件卷內所有證據，均認有
    證據能力，先予敘明。
貳、實體部分：
一、訊據被告等3人矢口否認有何強制犯行，被告乙○○辯稱：
    案發當天是到濟持宮去幫連貞慧向告訴人丁○○要債，有邀
    請被告丙○○一同前往，告訴人有表示要與連貞慧、林坤燕
    等人一起死，後來被告甲○○也出來問告訴人要給誰死，我
    跟被告丙○○都在旁邊看，洪文統跟警察就來了云云；另被
    告丙○○辯稱：我什麼事情都沒有做，是因為被告乙○○要
    我陪同前往濟持宮，乙○○說是幫他舅媽要會錢，只記得告
    訴人一直說她是被陷害的，後來就變成被告甲○○在跟丁○○談云云，被告甲○○則辯稱：我確實有與告訴人爭吵、拉
    扯，但是我沒有強制云云。惟查：
  (一)證人丁○○於原審審理時證稱：當時我把東西收好要準備離
    開濟持宮，我還帶著朋友范淑雯，她每天晚上9點都要去接
    小孩，我們誦經完畢已經將近9點，所以我們2人準備要離開
    ，乙○○就從邊緣、側門過來，丙○○一直看我走來走去，
    當時我在濟持宮外面，我想要去騎車，乙○○就用肚子頂我
    ，不讓我離開，而且說「欠人錢要還，不解決不能走」（台
    語），我又走進去濟持宮裡面，我對范淑雯說要她先走，…
    。我跟范淑雯走出來之後，乙○○又頂住我，用手拉我連帽
    外套後面的帽子，我無法往前走，我與范淑雯又進入濟持宮
    內，我面對乙○○，我剛好站在宮內大廳門口處，乙○○站
    在濟持宮宮外門口處，乙○○用手由下往上打我下巴，先說
    「告我啊，告我啊」，後來又說「妳去驗傷啊」，這時候范
    淑雯就在旁邊。後來甲○○就過來，搭我肩，要我去旁邊講
    ，…，我把甲○○的手撥開，走去跟范淑雯講話，范淑雯說
    她已經聯絡好別人要來載她，我就叫范淑雯先下去，…。後
    來乙○○叫我坐在濟持宮外面的藍色塑膠椅子上，要我談，
    乙○○並且拿出借據，要我還錢，我說我沒有欠連貞慧她們
    錢，乙○○就說欠錢要還錢、借據在這裡。當時乙○○沒有
    讓拿債權讓與契約書給我看，只有拿3張借據給我看。過程
    中，丙○○坐在旁邊椅子上，腳晃來晃去，出聲說要趕快解
    決、欠錢要還錢。再來甲○○過來，問我是不是要解決，要
    我欠錢趕快還，乙○○並且從皮包內拿出一本本票，甲○○
    、乙○○、丙○○一直逼我簽本票，說趕快簽一簽、寫一寫
    ，我當然不要，因為我沒有欠連貞慧錢，我說如果我簽就死
    了，甲○○說我要死就死，趕快去死一死之類的話，並進去
    宮內的廚房拿菜刀，甲○○把菜刀拿給我，叫我拿，並跟我
    說「妳不是要死」，…，因甲○○一直逼我拿菜刀，所以最
    後我有拿等語明確（見原審卷一第136頁至138頁），核與證
    人洪文統證稱：告訴人在電話中有說被告乙○○、丙○○有
    在場，被告乙○○撥打她下巴，要我趕到濟持宮，我到濟持
    宮時，看到前方桌椅處，告訴人坐在被告乙○○對面，被告
    丙○○坐在告訴人旁邊，被告甲○○站在告訴人旁邊，桌上
    有乙本空白本票、菜刀等語（見原審卷一第153、155頁）相
    符，足見證人丁○○前開所述確係事實。被告乙○○、丙○○確有以強暴方式使告訴人不能離去濟持宮，而告訴人既已
    就欠款已簽立借據為憑，雖可再行簽發本票，惟並無必為簽
    發之義務，被告乙○○、丙○○繼而與被告甲○○共同以脅
    迫方式，強制證人丁○○簽立本票以解決其與連貞慧間之會
    款債務，顯係使人為無義務之事。
  (二)又證人范淑雯於原審審理時證稱：當天誦經完畢，告訴人要
    載我去接小孩，有人擋在機車旁邊不讓她離開，告訴人就到
    回去濟持宮內，後來告訴人有大叫打人，看過去有看到一個
    男子用手撥她下巴，有點挑釁的動作，該男子還說這樣叫打
    人，還叫告訴人去告，也有叫告訴人去驗傷，在濟持宮辦公
    室內有聽到有人提到欠債本來就要還錢（見原審卷一第248
    頁至250頁、256頁）等語，佐以同案被告甲○○供稱：菜刀
    是我去濟持宮廚房拿出來給告訴人丁○○的，因為告訴人說
    叫她簽空白本票不如叫她去死，就說要自殺，所以我才會去
    廚房拿菜刀，空白本票是同案被告乙○○拿出來的，當天晚
    上知道同案被告乙○○要到濟持宮，幫連貞慧向告訴人要債
    ，所以後來也加入幫忙要債，也有叫告訴人趕快寫一寫空白
    本票等語（見原審卷二第38至41頁），益徵被告甲○○知悉
    被告乙○○向告訴人索討會款債務後，亦一同加入與被告乙○○共同向告訴人索討債務之行列；再者，被告丙○○亦自
    承當時有跟告訴人說欠錢要還，案發之前有跟同案被告乙○○到告訴人新豐的家乙次等語（見原審卷二第38頁），足證
    被告丙○○主觀上知悉，同案被告乙○○係向告訴人索討債
    務，於乙○○以強暴行為使告訴人不能離去時在場，嗣亦出
    言要求告訴人處理債務問題，足認伊與被告乙○○以強暴、
    脅迫行為為強制犯行時，二人有犯意聯絡及行為分擔，是被
    告3人所辯未強制告訴人云云，不足採信。
  (三)此外，尚有新竹市警察局第三分局扣押筆錄、扣押物品目錄
    表各乙份、現場照片11張、債權讓與契約書、借據影本各3
    份、濟持宮現場照片10張、位置圖乙紙（見97年度偵字第85
    91號卷第25至28頁、35至40頁、41至43頁、44至46頁、本院
    卷一第62至67頁）等資料在卷可供佐證，且有空白本票乙本
    、菜刀乙把扣案，是被告三人犯行明確，洵屬無疑。
二、被告乙○○、丙○○上訴否認有限制告訴人行動、強迫告訴
    人簽發本票之行為，辯稱：被告乙○○持有連貞慧三人所交
    付之借據及債讓與契約書，已足對告訴人進行民事追償，告
    訴人是否另行簽發本票，對債權受讓人乙○○並無重大影響
    ，乙○○並無要求告訴人再行簽發本票之必要。實則當時被
    告乙○○僅欲出示借據，不慎與平日使用之本票一起自包包
    內拿出，被告丙○○臨時隨同前往，僅提及欠錢要還，未曾
    有任何不當言語及行為，當時亦無提供文具予告訴人簽本票
    ，係被告甲○○見被告乙○○拿出本票，竟自作主張要求告
    訴人簽發本票，屬其個人行為，係被告甲○○為減輕自己刑
    責，始於原審謊稱被告乙○○、丙○○有要求告訴人簽發本
    票。而告訴人當時行動自由未受限制之情，亦據證人林志鵬
    於原審審證述在卷，且告訴人可自由打電話與其夫通聯，顯
    見告訴人係自願留在該處，以避免被告進一步追討債務之困
    擾，況依偵查卷內所附照片，告訴人案發當時並未著連帽上
    衣，自難僅憑告訴人之指訴，即認被告乙○○、丙○○有強
    制犯行。惟查：
  (一)依偵查卷內所示，警察拍攝之告訴人照片，告訴人為展示其
    因被告乙○○拉扯其連帽上衣，致其脖子受瘀傷之情時，固
    未著連帽上衣（見偵查卷第38頁）、惟依被告乙○○於偵查
    中自行提出，證明警察到場時，告訴人手持菜刀之照片所示
    ，告訴人確有穿著黃色連帽上衣（見偵查卷第97頁），顯見
    告訴人所證，被告乙○○用手拉渠連帽上衣後面的帽子，致
    渠無法往前走等情非虛，被告所辯告訴人當日未著連帽上衣
    云云，自非事實。
  (二)本案於警到場時，扣得之本票為被告乙○○所有，而本票係
    乙○○自伊包包內拿出等情，為被告乙○○、丙○○所是認
    。查被告乙○○於案發當時「無業」，有警訊筆錄可稽（見
    偵查卷第5頁），並無隨身攜帶本票必要，若非為於向告訴
    人索討債務時使用，豈有於出示借據時併提出之理，且本票
    在法律上有裁定後得逕聲請為強制執行之特性，法律上效率
    較借據為佳，被告自有要求告訴人簽發本票，以利其索討債
    務之動機，是被告乙○○、丙○○所辯，無須要求告訴人簽
    發本票云云，自難採取，況告訴人尚未應被告要求簽發本票
    ，縱現場並無簽本票所需文具，亦不足為被告二人有利之認
    定。
  (三)告訴人尚未因被告乙○○、丙○○之行為喪失行動自由，惟
    告訴人自由離去之權利已受妨害，被告二人所為仍與刑法第
    304條之強制罪之構要件相當（詳後述），是被告二人辯稱
    ，所為未構成犯罪云云，亦非可採。
三、檢察官上訴以：刑法第302條第1項之剝奪他人行動自由罪，
    係以私行拘禁或以其他非法方法，剝奪人之行動自由為要件
    ，其目的即在保護「任意離去特定處所（空間）之行動自由
    」不受他人無故之侵害。而所謂以非法方法剝奪人之行動自
    由罪，係指無權之人，於私行拘禁而外，將被害人置於自己
    實力支配之下妨害其行動自由者而言，最高法院94年台上字
    第5517號判決亦可資參照。是本案之爭點在於被告三人有無
    共同以非法之方法，剝奪丁○○之行動自由。查告訴人兩度
    欲騎乘機車離去，均為被告乙○○以強暴之方式阻止，足證
    當時被告等人已將丁○○置於自己實力支配之下，如不簽本
    票即無法離開濟持宮，是丁○○離去濟持宮之行動自由已遭
    被告等人非法剝奪無訛，核其所為已該當刑法第302條第1項
    之以其他非法方法剝奪他人之行動自由罪云云。惟查：
  (一)按「刑法第302條第1項及第304條第1項之罪，其所保護之法
    益，固均為被害人之自由，但前者係將被害人置於自己實力
    支配之下而剝奪其人身行動自由，後者僅使人行無義務之事
    或於其行使正當權利時加以妨害，兩者構成要件，行為態樣
    及被害人受害之程度尚不相同」、「刑法第302條之妨害自
    由罪，既係以私行拘禁為其非法剝奪人行動自由之例示，則
    本罪在性質上，其行為自須持續相當之時間，始足當之，倘
    若其目的在使人行無義務之事，僅有瞬間之拘束，則屬同法
    第304條之範圍，不構成上開剝奪行動自由罪。」，最高法
    院著有70年度台上字第14 87號判決、75年度台上6857號判
    決要旨可參。是按諸最高法院上開判決意旨可知，刑法第
    302條、第304條，均係保護被害人之行動自由，惟保護程度
    尚有區別，尚非被害人之行動自由一受妨害即成立刑法第
    302條之罪，再參以刑法第302條第1項之妨害自由罪，以「
    私行拘禁或其他非法方法，剝奪人之行動自由」為要件，其
    中「私行拘禁」屬例示性、狹義性之規定，「以其他非法方
    法剝奪人之行動自由」，則屬於補充性、廣義性之規定，是
    其他非法之方法，亦須達與私行拘禁相同之效果，始能成立
    刑法第302條之罪。
  (二)查被告乙○○、丙○○係為達代連貞慧向告訴人索討債務之
    目的，以拉住告訴人不讓其離去之方式，要求渠在濟持宮外
    與伊等商談，被告甲○○於被告乙○○、丙○○阻止告訴人
    離去後，再行加入，與告訴人共同商談如何清償債務事宜。
    是被告甲○○就被告乙○○、丙○○對告訴人為妨害行使權
    利之強制行為並未參與，係債務商談過程中，告訴人拒絕簽
    發本票，並揚稱尋死，被告甲○○乃自濟持宮內取出菜刀，
    置於桌上，用以脅迫告訴人，謂想死就去等語，要求告訴人
    簽發本票行無義務之事。是自被告主觀犯意及客觀行為觀之
    ，被告係為要求告訴人儘速清償債務，行為地點係在濟持宮
    前之不特定人可經過之公共場所，告訴人並未被拘禁在特定
    處所或完全喪失行動自由，顯見被告並無私行拘禁或剝奪告
    訴人行動自由之意，僅係為商談債務清問題，短暫妨害告訴
    人離去之權利，是核被告乙○○、丙○○所為，應僅成立刑
    法第304條之強制罪。而被告甲○○於告訴人離去權利遭妨
    害後，始至濟持宮外，於要求告訴人清償債務時，始與被告
    乙○○、丙○○共同為脅迫告訴人簽本票行為，是被告甲○○與被告乙○○、丙○○先前所為妨害告訴人行使離去權利
    之犯行無涉，尚難以甲○○有與未能離去之告訴人在濟持宮
    外商談上開債務，即認其與被告乙○○、丙○○先前所為妨
    害告訴人行使離去權利之犯行有犯意聯絡、行為分擔。是雖
    被告乙○○、丙○○有以強暴方式阻止告訴人離去，惟其侵
    害告訴人行動自由之程度，尚未達類似私行拘禁之剝奪告訴
    人行動自由之程度，尚難以告訴人自由離去濟持宮之行動自
    由遭被告乙○○、丙○○暫時妨害，即認被告三人所為已成
    立刑法第302條第1項之以其他非法方法剝奪他人之行動自由
    罪。
四、核被告乙○○、丙○○以強暴方式妨害告訴人行使離去之權
    利，所為係犯刑法第304條之強制罪，二人間就上開犯行，
    有犯意聯絡、行為分擔，為共同正犯。被告乙○○、丙○○
    、甲○○以脅迫方式使告訴人簽發本票，行無義務之事，所
    為係犯刑法第304條之強制罪，被告三人著手為脅迫行為後
    ，告訴人並未因受脅迫而簽發本票，是其等此部分行為僅止
    於未遂，應依法減輕其刑。被告三人間就上開犯行，有犯意
    聯絡、行為分擔，為共同正犯。被告乙○○、丙○○係為代
    連貞慧向丁○○索討債務，是二人所為以強暴方式妨害告訴
    人行使離去之權利之行為後，接續以脅迫方式使告訴人簽發
    本票，行無義務之事而未遂之行為，犯罪時地互相密接，應
    僅論以一強制妨害人行使權利罪。被告丙○○有事實欄所載
    犯罪科刑之執行情形，有本院被告前案紀錄表乙份附卷為憑
    ，其受有期徒刑之執行完畢，5年內故意再犯本件有期徒刑
    以上之罪，為累犯，應依法加重其刑。
五、原審就被告甲○○所犯強制未遂犯行，因適用刑法第304條
    第2項、第1項，審酌被告乙○○為主嫌，被告甲○○係事後
    加入，渠等行為致告訴人承受重大身心壓力，迄尚未與告訴
    人達成和解，惟告訴人有連貞慧有債務糾紛等一切情狀，量
    處被告甲○○有期徒刑2月，並諭知科罰金之折算標準。扣
    案空白本票一本，為乙○○所有，共同供本案犯罪所用之物
    ，應依刑法第38條第1項第2款之規定宣告沒收，菜刀乙把，
    係濟持宮內之物，亦非違禁物，不另為沒收之諭知。經核認
    事用法俱無不合，量刑亦稱妥適，檢察官上訴謂，被告甲○○所為，係犯刑法第302條之罪為無理由，已如前述，此部
    分上訴應予駁回。
六、原審就被告乙○○、丙○○部分，據以論罪科刑固非無見，
    惟：被告乙○○、丙○○，於濟持宮前，由乙○○以伸手拉
    住告訴人連帽上衣之帽子、丙○○在旁環伺之強暴方式，致
    告訴人未能自由離去時，所為已成立以強暴方式妨害告訴人
    行使離去之權利罪。原審就被告乙○○、丙○○之上開行為
    未論以強制既遂罪，尚有未洽。被告乙○○、丙○○上訴否
    認犯行，檢察官上訴，謂被告二人所為核係犯刑法第302條
    之罪，雖均無理由，惟原判決此部分既有上開可議之處，自
    屬無可維持，由本院將原判決此部分撤銷改判。
七、爰審酌被告乙○○、丙○○不思以正當方式為連貞慧等人催
    討債務，卻以強暴、脅迫方式，妨害告訴人行使權利及行無
    義務之事，被告乙○○係主嫌，被告丙○○為從，渠等致告
    訴人承受重大身心壓力，迄今尚未與告訴人達成和解，惟告
    訴人與連貞慧確有債務紛，及二人素行、生活狀況、智識程
    度、犯後否認之態度等一切情狀，分別量處如主文第2項及
    第3項所示之刑，並均諭知易科罰金之折算標準。扣案之空
    白本票乙本，為被告乙○○所有，共同供本案犯罪所用之物
    ，應依刑法第38條第1項第2款之規定宣告沒收，菜刀乙把，
    係濟持宮內之物，亦非違禁物，爰不另為沒收之諭知。
據上論斷，應依刑事訴訟法第369條第1項前段、第364條、第368
條、第299條第1項前段、第300條，刑法第28條、第304條第1項
、第47條第1項、第41條第1項前段、第38條第1項第2款，刑法施
行法第1條之1第1項、第2項前段，判決如主文。
本案經檢察官劉斐玲到庭執行職務。
中    華    民    國    99    年    5     月    18    日
            刑事第十六庭審判長法  官  陳晴教
                              法  官  許增男
                              法  官  王敏慧
以上正本證明與原本無異。
檢察官如不服本判決，應於收受送達後10日內向本院提出上訴書
狀，其未敘述上訴之理由者並得於提起上訴後10日內向本院補提
理由書（均須按他造當事人之人數附繕本）「切勿逕送上級法院
」。
被告不得上訴。
                              書記官  丁淑蘭
中    華    民    國    99    年    5     月    18    日
附錄：本案論罪科刑法條全文
中華民國刑法第304條（強制罪）
以強暴、脅迫使人行無義務之事或妨害人行使權利者，處3年以
下有期徒刑、拘役或3百元以下罰金。
前項之未遂犯罰之。

司法院資訊處製作；財團法人民間司法改革基金會備份。
